# Utiliser R comme une calculatrice

La première chose à savoir à propos de la console R est qu'on peut
l'utiliser comme calculatrice.

```{r, echo = TRUE, eval = FALSE}
> 1 + 1
[1] 2
```

```{r, echo = TRUE, eval = FALSE}
> 10 - 1
[1] 9
```

```{r, echo = TRUE, eval = FALSE}
> 2 * 2
[1] 4
```

```{r, echo = TRUE, eval = FALSE}
> 8 / 2
[1] 4
```

```{r, echo = TRUE, eval = FALSE}
> 2^3
[1] 8
```

------------------------------------------------------------------------

##### Défi 2

Utilisez R pour effectuer l'opération suivante : 2 + 16 x 24 - 56

++Défi 2 : Solution\|\
`> 2 + 16 * 24 - 56 [1] 330` ++\
\-\-\-\--

##### Défi 3

Utilisez R pour effectuer l'opération suivante:\
2 + 16 x 24 - 56 / ( 2 + 1) - 457

*Faites attention à la priorité des opérations!*

++Défi 3 : Solution\|\
`> 2 + 16 * 24 - 56 / (2 + 1) - 457 [1] -89.66667` ++\
Prenez note que R respecte *toujours* la priorité des opérations.

------------------------------------------------------------------------

**Truc R**

Utilisez les flèches \"haut\" et \"bas\" pour revenir à des commandes
antérieures. Ces touches vous permettent de faire défiler l'historique
des commandes. C'est un outil utile afin de vérifier si vous avez fait
une erreur dans une commande. C'est également utile pour modifier
rapidement une commande et la relancer d'une manière légèrement
différente.

![Utilisez les flèches pour revenir aux commandes
précédentes.](//arrow_keys.png){width="100"}

------------------------------------------------------------------------

##### Défi 4

Quelle est l'aire d'un cercle avec un rayon de 5 cm ?

++Défi 4 : Solution\|\
Rappel : \$A\_{cercle} = \\pi r\^2\$\
`> 3.1416 * 5^2 [1] 78.54`\
ou\
`> pi * 5^2 [1] 78.53982`++\