# Les fonctions

## Introduction

La plupart du temps, vous devrez utiliser des fonctions dans R pour
effectuer les tâches voulues.

Les fonctions sont des outils qui permettent de simplifier
l'utilisation de R. Elles permettent d'exécuter des opérations sur des
objets sans avoir à spécifier chaque étape. Les fonctions sont des codes
pré-existants dans R qui sont exécutés lorsque nécessaire. Ça permet de
sauver du temps, car il n'est pas nécessaire de créer un code et de
l'écrire à chaque fois qu'on doit l'utiliser.

Pour exécuter une fonction, vous devez l'appeler. L'appel
d'une fonction est un raccourci vers le code de la fonction. Pour ce
faire, il est nécessaire de spécifier des valeurs d'entrée qu'on nomme
**arguments** (ou quelquefois paramètres). Après avoir lancé une
fonction, R retourne une **valeur de retour** dans la console. La
commande doit être structurée proprement en suivant les "règles de
grammaire" du langage R (*i.e.* la syntaxe).

Un appel de fonction est structuré de la manière suivante : le nom de la
fonction suivi de parenthèses `( )`. On insère les arguments séparés par
des virgules à l'intérieur des parenthèses :

`nom_de_la_fonction(arg1, arg2, ...)`

Voyons l'exemple de la fonction `sum` qui permet de faire la somme de
deux ou plusieurs nombres.

```{r, echo = TRUE, eval = FALSE}
sum(1, 2)
```

Les arguments sont des **valeurs** utilisées comme instructions pour que
la fonction puisse retourner un résultat. Les objets peuvent être
utilisés comme arguments :

```{r, echo = TRUE, eval = TRUE}
a <- 3
b <- 5
sum(a, b)
```

La sortie, qui apparaît sur la dernière ligne, est la **valeur de
retour** de la fonction. Dans ce cas-ci, c'est la somme de `a` et `b`,
soit 8.\

------------------------------------------------------------------------

## Défi 11

- Créez un vecteur nommé `a` contenant tous les nombres de 1 à 5\

- Créez un objet nommé `b` avec une valeur de 2\

- Ajoutez a à b en utilisant l'opérateur `+` et enregistrez le résultat dans un objet appelé `resultat_add`\

- Ajoutez a à b en utilisant la fonction `sum()` et enregistrez le résultat dans un objet appelé `resultat_sum`\

- Comparez les objets resultat_add et resultat_sum. Sont-ils différents?

- Ajoutez 5 à `resultat_sum` en utilisant la fonction `sum()`.

### Solutions {-}

- Créez un vecteur nommé `a` contenant tous les nombres de 1 à 5\

```{r, echo = TRUE, eval = TRUE}
a <- 1:5
```

- Créez un objet nommé `b` avec une valeur de 2\

```{r, echo = TRUE, eval = TRUE}
b <- 2
```

- Ajoutez a à b en utilisant l'opérateur `+` et enregistrez le résultat dans un objet appelé `resultat_add`\

```{r, echo = TRUE, eval = TRUE}
resultat_add <- a + b
```

- Ajoutez a à b en utilisant la fonction `sum()` et enregistrez le résultat dans un objet appelé `resultat_sum`\

```{r, echo = TRUE, eval = TRUE}
resultat_sum <- sum(a, b)
```
- Comparez les objets resultat_add et resultat_sum. Sont-ils différents?

```{r, echo = TRUE, eval = TRUE}
resultat_add
```

L'opération sur le vecteur ajoute deux à chaque élément. Le résultat
est un **vecteur**.\

```{r, echo = TRUE, eval = TRUE}
result_sum
```

La fonction `sum()` additionne toutes les valeurs de `a` et `b`. C'est
équivalent à 1 + 2 + 3 + 4 + 5 + 2. Le résultat est un **nombre**.\

- Ajoutez 5 à `resultat_sum` en utilisant la fonction `sum()`.

```{r, echo = TRUE, eval = TRUE}
sum(resultat_sum, 5)
```

------------------------------------------------------------------------

## Arguments

Tous les arguments ont un **nom** qui peut être indiqué lorsqu'on
appelle une fonction.\

Pour indiquer le nom d'un argument lors d'un appel de fonction, il
suffit simplement de l'écrire de la façon suivante :
`nom_argument=valeur`:

```{r, echo = TRUE, eval = FALSE}
log(x = 8, base = 2)
```

Si le nom n'est pas indiqué, l'ordre des arguments est
primordial.\

```{r, echo = TRUE, eval = TRUE}
log(8, 2)
log(2, 8)
```

Si le nom est indiqué, l'ordre des arguments n'a pas
d'importance.

```{r, echo = TRUE, eval = TRUE}
log(x = 8, base = 2)
log(base = 2, x = 8)
```

------------------------------------------------------------------------

## Défi 12

`plot(x, y)` est une fonction qui crée un graphique de y en fonction
de x. Cette fonction nécessite deux arguments nommés `x` et `y`. 

Quelles sont les différences entre les lignes de codes suivantes ?

```{r, echo = TRUE, eval = FALSE}
a <- 1:100
b <- a^2
plot(a, b)
plot(b, a)
plot(x = a, y = b)
plot(y = b, x = a)
```

### Solutions

```{r, echo = FALSE, eval = TRUE}
a <- 1:100
b <- a^2
```

```{r, echo = TRUE, eval = TRUE}
plot(a, b)
```

Créer un graphique de `b` en fonction de `a`.

```{r, echo = TRUE, eval = TRUE}
plot(b, a)
```

Créer un graphique de `a` en fonction de `b`. Les noms d'arguments ne
sont pas indiqués, donc l'ordre des arguments est primordial!

```{r, echo = TRUE, eval = TRUE}
plot(x = a, y = b)
```

Créer un graphique de `b` en fonction de `a`. C'est le même graphique
que `plot(a, b)`.

```{r, echo = TRUE, eval = TRUE}
plot(y = b, x = a)
```

Créer un graphique de `b` en fonction de `a`. Les noms d'arguments sont
indiqués, donc l'ordre des arguments n'a pas d'importance.

------------------------------------------------------------------------

À titre de référence, voici une liste de fonctions couramment utilisées
dans R :

    sqrt, log, exp, max, min, sum, mean, sd, var, summary, plot, par, paste, format,
    head, length, str, names, typeof, class, attributes, library, ls, rm, setwd, getwd, file.choose,
    c, seq, rep, tapply, lapply, aggregate, merge, cbind, rbind, unique,
    help (or ?), help.search (or ??), help.start